臺灣彰化地方法院刑事判決　　　　　　　　　　　　　　九十年度訴字第八六六號
　　公　訴　人　臺灣彰化地方法院檢察署檢察官
　　被　　　告　戊○○○
　　　　　　　　庚○○
　　　　　　　　己○○
　　　　　　　　丙○○
右列被告因妨害自由案件，經檢察官提起公訴（九十年度偵字第三三二一號），本院
判決如左:
        主  文
戊○○○、庚○○、己○○、丙○○均無罪。
     理  由
一、公訴意旨略以：被告戊○○○為向被害人乙○○、甲○○夫妻追討債務，竟夥同
    其所委託催討債務之全弘財務管理顧問有限公司（下稱全弘公司）之總經理即被
    告庚○○與職員己○○、丙○○等人，於民國八十九年七月三十一日上午十一時
    分許，在臺灣高等法院台中分院前，強邀剛接受庭訊完畢之被害人乙○○、甲○○夫妻到全弘公司內協調債務事宜，惟被害人乙○○、甲○○拒不前往，被告戊○○○、庚○○、己○○、丙○○等人竟共同基於剝奪人行動自由及使人行無義
    務事之意思，強行擠進被害人乙○○、甲○○乘坐之計程車跟隨，以此方式迫使
    被害人乙○○、甲○○無法脫身，不得不與被告戊○○○、庚○○、己○○、丙○○等人協調債務事宜，而行無義務之事，因認被告四人均涉有刑法第三百零四
    條第一項之強制罪及同法第三百零二條第一項之剝奪他人行動自由罪嫌云云。
二、按犯罪事實應依證據認之，無證據不得推定其犯罪事實；又不能證明被告犯罪者
    ，應諭知無罪之判決，刑事訴訟法第一百五十四條及第三百零一條第一項定有明
    文。再按認定不利被告之事實，須依積極之證據，苟積極證據不足為不利於被告
    事實之認定，更不必有何有利之證據，最高法院著有三十年上字第八一六號判例
    可資參照。本件訊據被告戊○○○、庚○○、己○○、丙○○等人均堅決否認涉
    有公訴人所指之強制及剝奪他人行動自由之犯行，均辯稱：伊等四人在臺灣高等
    法院台中分院前與被害人夫婦協商債務事宜，後被害人夫婦要求到警局洽談，伊
    等人則應其之提議，均到台中市警察局第三分局，後甲○○留於第三分局，另乙○○則與被告等四人同去位台中市○○路○段二四一號（傑廣大廈）內之全弘公
    司洽談債務問題，結果未達成任何協議，後警員前來全弘公司將乙○○帶回警局
    派出所，乙○○即由其子陪同離去，伊等並未對之作何侵害及限制，是被告等四
    人確未對告訴人為妨害自由等犯行等語。查：公訴人認被告等人涉有所指罪，係
    以被害人乙○○之供訴及被告戊○○○於九十年四月十三日之供詞為指據，惟據
    被害人乙○○所為之指陳：：：計程車由被告等人控制，至復興路三分局報案，
    其妻留在三分局，其與被告等人前去全弘公司協調，後警員將之帶回派出所，其
    兒丁○○向他人借一部車接其返家等語以觀，若被告等人有對乙○○夫婦為妨害
    自由之犯行，則焉有與之同至警察局報案之理，再者，甲○○未與被告等人前去
    全弘公司，其留於警察局內，是未受任何限制行動之舉，至為灼然，由此得知公
    訴人所述，恐有出入，另處理本件之警員何琨照、呂志龍製作報告書，明白指出
    「經詢問乙○○是否遭押及毆打，林稱沒有，係一同前往該處」「經了解發現報
    案人乙○○夫婦係積欠許瑞玲壹千萬元的債務，﹕﹕﹕再經詢問乙○○先生亦表
    示未遭受毆打不提出任何告訴，只請求職幫忙代為協調」有職務報告書二紙附卷
    可稽，是乙○○未受妨害自由等侵害，應可認定。至於被告戊○○○於九十年四
    月十三日所為之陳述係「我與全弘公司三個人就與乙○○一起擠進去計程車內」
    ，並非坦承其等人確有為強制及剝奪他人行動自由之詞，是綜上，被告等人所辯
    ，與事實相符，尚可採信。此外，復查無其他積極證據，足茲認定被告等四人涉
    有公訴人所指之犯行，其犯罪即屬不能證明，自應為無罪之諭知，以免冤抑。
據上論斷，應依刑事訴訟法第三百零一條第一項，判決如主文。
本案經檢察官陳茂亭到庭執行職務。
中      華      民      國      九十一      年    一    月    三十一    日
                                臺灣彰化地方法院刑事第一庭
             法      官  洪  志  賢
右正本證明與原本無異。
如不服本判決，應於判決送達後十日內，向本院提出上訴狀（須附繕本）。
告訴人或被害人對於判決如有不服具備理由請求檢察官上訴者，其上訴期間之計算係
以檢察官收受判決正本之日期為準。
                                    法院書記官  洪  年  慶
中      華      民      國      九十一      年    一    月    三十一    日
